【裁判字號】    89,毒抗,693
【裁判日期】    890804
【裁判案由】    毒品危害防制條例
【裁判全文】
臺灣高等法院刑事裁定                            八十九年度毒抗字第六九三號
    抗告人
    即被告  甲 ○ ○
右抗告人因毒品危害防制條例案件，不服台灣桃園地方法院民國八十九年七月五日裁
定(八十九度毒聲字第四五三二號)，提起抗告，本院裁定如左：
    主  文
抗告駁回。
    理  由
一、抗告意旨略以：抗告人即被告甲○○因毒品危害防制條例案件，經原審法院以抗
    告人涉有施用第二級毒品犯行，於八十九年七月五日以八十九年度毒聲字第四五
    三二號刑事裁定諭知應送勒戒處所觀察、勒戒處分，惟抗告人並未施用第二級毒
    品安非他命，原法院僅以驗尿報告，即遽認抗告人有施用第二級毒品犯行，而為
    應送觀察、勒戒之裁定，依法顯有未合，為此提起本件抗告等語。
二、按施用毒品者，檢察官應先將被告送勒戒處所觀察勒戒，其期間不得逾一月，毒
    品危害防制條例第二十條第一項定有明文。
三、經查：本件抗告人即被告甲○○係於八十九年五月十八日下午五時三十分許，在
    桃園縣中壢市○○路六十四號二樓，為警查獲其與陳亦龍、蔣耀武等同處一室，
    並該屋內查獲第二級毒品安非他命三包（毛重四公克）、注射針筒乙支、留有海
    洛因殘渣之塑膠袋二個、吸食器乙組，嗣經警採尿後送桃園縣衛生局鑑驗結果，
    亦發覺呈甲基安非他命陽性反應，有該局不法藥物尿液檢定書貳份在卷可按，雖
    抗告人一再否認其有施用安非他命情形，辯謂其係並未施用第二級毒品安非他命
    云云，要係卸責之詞，不足採信。再按「甲基安非他命經口服投與後約百分之七
    十於二十四小時內自尿液中排出，約百分之九十於九十六小時內自尿液中排出﹕
    ﹕甲基安非他命之檢出與其投與方式、投與量、個人體質、採尿時間及檢測儀器
    之精密度等諸多關係有關，因此僅憑尿液中呈安非他命陽性反應，並無法確實推
    算吸食時間距採集時間之長短，惟依上述資料推斷，最長不可能超過四日」等情
    ，亦經行政院衛生署藥物食品檢驗局函述甚詳，有該局八十一年二月八日（八一
    ）藥檢壹字第００一一五六號函乙份在卷可稽，足認被告在為警查獲後採尿前之
    九十六小時內，曾有施用第二級毒品安非他命犯行無訛。本件抗告人甲○○既有
    前開施用第二級毒品安非他命犯行，原審乃准檢察官之聲請，依毒品危害防制條
    例第二十條第一項規定，諭知抗告人應送勒戒處所施以觀察、勒戒處分，依法洵
    無不合，抗告人抗告意旨空言否認其有施用第二級毒品安非他命犯行，陳詞指摘
    原裁定失當，為無理由，應駁回其抗告。
四、據上論斷，應依刑事訴訟法第四百十二條，裁定如主文。
中      華      民      國     八十九     年      八      月     四     日
                            臺灣高等法院刑事第十六庭
                                審判長法  官  許  增  男
                                      法  官  蔡  彩  貞
                                      法  官  黃  鴻  昌
右正本證明與原本無異。
不得再抗告。
                                      書記官  黃  千  鶴
中      華      民      國     八十九     年      八      月     八     日


司法院資訊處製作；財團法人民間司法改革基金會備份。
